Minutes et répertoires du notaire Charles DENIS de VILLIERS, 2 octobre 1780 - décembre 1789 (étude XXIX)
Archives nationales
- Répertoire(s) de Charles DENIS de VILLIERS, 2 octobre 1780 - 1789; MC/RE/XXIX/4
  - Répertoire. 1780, 2 octobre - 1789, 2 octobre 1780 - 1789; MC/RE/XXIX/4
    - Contrat de mariage entre le sieur V.M. Fisco et la demoiselle A.S. Maury, 19 novembre 1786
      contrat de mariage; Fisco (sieur V.M.); Maury (demoiselle A.S.)
    - Inventaire après décès de L.B. Gallot, 20 novembre 1786
      inventaire après décès; Gallot (L.B.)
    - Contrat de mariage entre le sieur N. Girard et la demoiselle F. Bouchard, 21 novembre 1786
      contrat de mariage; Girard (sieur N.); Bouchard (demoiselle F.)
    - Inventaire après décès de J.P.E. Pincemaille Deploy, 23 novembre 1786
      inventaire après décès; Pincemaille Deploy (J.P.E.)
    - Contrat de mariage entre le sieur J. Thérin et la demoiselle M.P. François, 25 novembre 1786
      contrat de mariage; Therin (sieur J.); Francois (demoiselle M.P.)
    - Inventaire après décès de C. Toussaint, épouse de C. Clerget, 29 novembre 1786
      inventaire après décès; Toussaint (dame C.); Clerget 'Épouse)
    - Délivrance de legs de M.C. Beaufort, veuve Bouron, 30 novembre 1786
      délivrance de legs; Beaufort (dame M.C.); Bouron (veuve)
    - Contrat de mariage entre le sieur F.N. François et Marie Tubeuf, 1er décembre 1786
      contrat de mariage; Francois (sieur F.N.); Tubeuf, Marie
    - Testament de Monsieur M.A. Balbi, comte de Siruela, 2 décembre 1786
      testament; Balbi de Siruela (Monsieur M.A.)
    - Testament de Jean Salvan, 19 décembre 1786
      testament; Salvan, Jean
    - Contrat de mariage entre le sieur P.L. Dondaine et la demoiselle F.V. Charpentier, 26 décembre 1786
      contrat de mariage; Dondaine (sieur P.L.); Charpentier (demoiselle F.V.)
    - Inventaire après décès de la dame M.J. Souleusse, veuve Delvigne, 30 décembre 1786
      inventaire après décès; Souleusse (dame M.J.); Delvigne (veuve)
    - Contrat de mariage entre le sieur A. Bottman et la dame E.A. Mongaloy, veuve Glénisson, 2 janvier 1787
      contrat de mariage; Bottman (sieur A.); Mongaloy (dame E.A.); Glenisson (veuve)
    - Inventaire après décès de Monsieur M.A. Balbi comte de Siruela, 4 janvier 1787
      inventaire après décès; Balbi de Siruela (Monsieur M.A.)
    - Inventaire après décès de Hubert François Meunier, 8 janvier 1787
      inventaire après décès; Meunier, Hubert-François
    - Contrat de mariage entre le sieur N.A. Lalouette et la demoiselle M.A. Capperon, 9 janvier 1787
      contrat de mariage; Lalouette (sieur N.A.); Capperon (demoiselle M.A.)
    - Contrat de mariage entre le sieur J.J. Plessier et la demoiselle M.M. Robert, 9 janvier 1787
      contrat de mariage; Plessier (sieur J.J.); Robert (demoiselle M.M.)
    - Contrat de mariage entre le sieur P. Marcel et la demoiselle C.C. d' Orgebray, 11 janvier 1787
      contrat de mariage; Marcel (sieur P.); Orgebray (demoiselle C.C. d')
    - Contrat de mariage entre le sieur C.A.J. Petit et la demoiselle C. Marchand, 22 janvier 1787
      contrat de mariage; Petit (sieur C.A.J.); Marchand (demoiselle C.)
    - Testament de Suzanne Thévenon, 22 janvier 1787
      testament; Thevenon, Suzanne
    - Contrat de mariage entre le sieur J.V. Viré et la dame G. Robert, veuve Marin, 25 janvier 1787
      contrat de mariage; Vire (sieur J.V.); Robert (dame G.); Marin (veuve)
    - Testament de Joseph Marie Blaix, 25 janvier 1787
      testament; Blaix, Joseph-Marie
    - Contrat de mariage entre François Chenu et la demoiselle L.A. Chartier, 27 janvier 1787
      contrat de mariage; Chenu, François; Chartier (demoiselle L.A.)
    - Contrat de mariage entre le sieur A.J. Horin et la demoiselle M.J. Legrand, 30 janvier 1787
      contrat de mariage; Horin (sieur A.J.); Legrand (demoiselle M.J.)
    - Contrat de mariage entre le sieur J.N. Stifnair et la demoiselle M.C. Aubert, 31 janvier 1787
      contrat de mariage; Stifnair (sieur J.N.); Aubert (demoiselle M.C.)
    - Inventaire après décès de la dame M.B. Couar, épouse Cloud, 1er février 1787
      inventaire après décès; Couar (dame M.B.); Cloud (épouse)
    - Dépôt du mortuaire de Ch.Fr. Bailleul, 5 février 1787
      acte d'état civil; dépôt de pièces; Bailleul (Ch.-Fr.)
    - Inventaire après décès de Joseph Marie Blaix, 7 février 1787
      inventaire après décès; Blaix, Joseph-Marie
    - Contrat de mariage entre Antoine Henry et Louise Leyot, 9 février 1787
      contrat de mariage; Henry, Antoine; Leyot, Louise
    - Contrat de mariage entre le sieur C.B. Quesnay et la demoiselle M.F. Cyret, 10 février 1787
      contrat de mariage; Quesnay (sieur C.B.); Cyret (demoiselle M.F.)
    - Contrat de mariage entre le sieur J.J.B. Cloud et la dame M.C. Lefèvre, veuve Louvet, 11 février 1787
      contrat de mariage; Cloud (sieur J.J.B.); Lefevre (dame M.C.); Louvet (veuve)
    - Notoriété concernant Catherine Anson, veuve Biston, 15 février 1787
      notoriété; Anson, Catherine; Biston (veuve)
    - Inventaire après décès de Suzanne Thévenon, 24 février 1787
      inventaire après décès; Thevenon, Suzanne
    - Testament déposé de Antoine de Navit, 1er mars 1787
      testament; dépôt de pièces; Navit, Antoine de
    - Contrat de mariage entre le sieur J.A. Var et la demoiselle C.A. Queudane, 7 mars 1787
      contrat de mariage; Var (sieur J.A.); Queudane (demoiselle C.A.)
    - Contrat de mariage entre le sieur C.F. Baillieux et la demoiselle M.M. Lespler, 12 mars 1787
      contrat de mariage; Baillieux (sieur C.F.); Lespler (demoiselle M.M.)
    - Contrat de mariage entre le sieur P. Bourdon et la demoiselle M.G.H. Lecureux, 17 mars 1787
      contrat de mariage; Bourdon (sieur P.); Lecureux (demoiselle M.G.H.)
    - Testament de Jean François Calanges, 29 mars 1787
      testament; Calanges, Jean-François
    - Contrat de mariage entre le sieur F. Chaudat et la demoiselle A. Geotin, 31 mars 1787
      contrat de mariage; Chaudat (sieur F.); Geotin (demoiselle A.)
    - Contrat de mariage entre le sieur J.L. Clout et la demoiselle L. Molveau, 13 avril 1787
      contrat de mariage; Clout (sieur J.L.); Molveau (demoiselle L.)
    - Inventaire après décès de la dame M.M. Déon, veuve Couturier, 14 avril 1787
      inventaire après décès; Deon (dame M.M.); Couturier (veuve)
    - Contrat de mariage entre Monsieur C.F. Courtin, comte de Villiers et la demoiselle M. Bergogniou, 26 avril 1787
      contrat de mariage; Courtin de Villiers (monsieur C.F.); Bergogniou (demoiselle M.)
    - Contrat de mariage entre le sieur J. Deschamps et la demoiselle M.H. Laborde, 26 avril 1787
      contrat de mariage; Deschamps (sieur J.); Laborde (demoiselle M.H.)
    - Contrat de mariage entre le sieur M.C.M. Charpentier et la demoiselle C.L. Voisin, 27 avril 1787
      contrat de mariage; Charpentier (sieur M.C.M.); Voisin (demoiselle C.L.)
    - Contrat de mariage entre le sieur C.F.J. Bertrand et Catherine Lehr, 28 avril 1787
      contrat de mariage; Bertrand (sieur C.F.J.); Lehr (Catherine)
    - Contrat de mariage entre le sieur J. Voisin et la demoiselle M.F. Larpenteur, 5 mai 1787
      contrat de mariage; Voisin (sieur J.); Larpenteur (demoiselle M.F.)
    - Testament de la dame M.V. Pelé, épouse Beauvallet, 9 mai 1787
      testament; Pele (dame M.V.); Beauvallet (épouse)
    - Contrat de mariage entre le sieur P.T. Delard et la demoiselle J.C.A. Galimardet, 18 mai 1787
      contrat de mariage; Delard (sieur P.T.); Galimardet (demoiselle J.C.A.)
    - Inventaire après décès de Elizabeth Gervais, épouse de Jean Baptiste Grandpierre, 18 mai 1787
      inventaire après décès; Gervais, Elizabeth; Grandpierre, Jean-Baptiste
    - Inventaire après décès de la dame M.C. Aubry, épouse de E.E. Cavour, 19 mai 1787
      inventaire après décès; Aubry (dame M.C.); Cavour (épouse)
    - Contrat de mariage entre le sieur Ed.M. Le Roux et la demoiselle M.S.M. Roulland, 19 mai 1787
      contrat de mariage; Le Roux (sieur Ed.M.); Roulland (demoiselle M.S.M.)
    - Contrat de mariage entre le sieur E.E. Cavour et la demoiselle M.J. Psaume, 20 mai 1787
      contrat de mariage; Cavour (sieur E.-E.); Psaume (demoiselle M.J.)
    - Contrat de mariage entre le sieur P. Poiret et la dame M.J. Bouteillier, veuve Fauvet, 21 mai 1787
      contrat de mariage; Poiret (sieur P.); Bouteillier (dame M.J.); Fauvet (veuve)
    - Contrat de mariage entre le sieur N. Poitevin et la demoiselle M.J. Kinar, 21 mai 1787
      contrat de mariage; Poitevin (sieur N.); Kinar (demoiselle M.J.)
    - Contrat de mariage entre le sieur P. Blot et la demoiselle E.A.R. Mauclerc, 23 mai 1787
      contrat de mariage; Blot (sieur P.); Mauclerc (demoiselle E.A.R.)
    - Inventaire après décès de la dame M.F. Perrin, veuve Janod, 24 mai 1787
      inventaire après décès; Perrin (dame M.F.); Janod (veuve)
    - Notoriété constatant les héritiers de M. Aunin, 25 mai 1787
      notoriété; Aunin (M.)
    - Contrat de mariage entre le sieur A. Crussy et la demoiselle M.C. Champagniat, 25 mai 1787
      contrat de mariage; Crussy (sieur A.); Champagniat (demoiselle M.C.)
    - Contrat de mariage entre le sieur N. Brandebourger et la demoiselle G. Lherminier, 25 mai 1787
      contrat de mariage; Brandebourger (sieur N.); Lherminier (demoiselle G.)
    - Inventaire après décès de la dame M. Cocsard, épouse Debouge, 26 mai 1787
      inventaire après décès; Cocsard (dame M.); Debouge (épouse)
    - Contrat de mariage entre le sieur J. Laporte et la demoiselle A.A. Michattey, 30 mai 1787
      contrat de mariage; Laporte (sieur J.); Michattey (demoiselle A.A.)
    - Inventaire après décès de Margueritte Jeanne Fontaine, veuve de Luc Stouf, 31 mai 1787
      inventaire après décès; Fontaine, Margueritte-Jeanne; Stouf, Luc
    - Testament de Claude Renaud, 4 juin 1787
      testament; Renaud, Claude
    - Contrat de mariage entre le sieur C.H. Félix et la demoiselle M.L. Delorme, 4 juin 1787
      contrat de mariage; Felix (sieur C.H.); Delorme (demoiselle M.L.)
    - Testament de la dame M.A..J. Etienne de Mézières, épouse Mille, 8 juin 1787
      testament; Etienne de Mezieres (dame M.A.J.); Mille (épouse)
    - Contrat de mariage entre le sieur F.A. Henry et la dame M.A. Demange, veuve Lepan, 8 juin 1787
      contrat de mariage; Henry (sieur F.A.); Demange (dame M.A.); Lepan (veuve)
    - Contrat de mariage entre le sieur H. Morisset de Bréau et la demoiselle M.I. Vée, 9 juin 1787
      contrat de mariage; Morisset de Breau (sieur H.); Vee (demoiselle M.I.)
    - Testament déposé de la dame A.V. Baudry, veuve de J.C. André en premières,noces, et en deuxième noces de J.A. Mazange, 11 juin 1787
      testament; dépôt de pièces; Baudry (dame A.V.); Andre (veuve); Mazange (veuve)
    - Notoriété constatant l'absence de A.J. Ango, 12 juin 1787
      notoriété; Ango (A.J.)
    - Contrat de mariage entre le sieur J.G. Flaix et la dame A.A. Rossignol, veuve Pautin, 14 juin 1787
      contrat de mariage; Flaix (sieur J.G.); Rossignol (dame A.A.); Pautin (veuve)
    - Inventaire après décès de la dame A.V. Baudry, veuve André en premières noces et veuve Mazange en secondes noces, 18 juin 1787
      inventaire après décès; Baudry (dame A.V.); Andre (veuve); Mazange (veuve)
    - Contrat de mariage entre le sieur L.D. Blondel et la dame A.M. Lebrun, veuve Vollenier en premières noces et veuve Berton en secondesnoces, 23 juin 1787
      contrat de mariage; Blondel (sieur L.D.); Lebrun (dame A.M.); Vollenier (veuve); Berton (veuve)
    - Notoriété constatant les héritiers de F. Derbergue et de M.G. Deschamps, son épouse, 25 juin 1787
      notoriété; Derbergue (F.); Deschamps (épouse)
    - Inventaire après décès de J.P. Brigeon de Chantalou, 27 juin 1787
      inventaire après décès; Brigeon de Chantalou (J.P.)
    - Contrat de mariage entre le sieur M. Charpentier et la demoiselle F. Géry, 28 juin 1787
      contrat de mariage; Charpentier (sieur M.); Gery (demoiselle F.)
    - Délivrance de legs concernant la succession de la dame M.M. Déon, veuve Couturier, 28 juin 1787
      délivrance de legs; Deon (dame M.M.); Couturier (veuve)
    - 'contrat de mariage entre le sieur A.S. Jollivet et la demoiselle A.R. Astoal; Astocel', 30 juin 1787
      contrat de mariage; Jollivet (sieur A.S.); Astoal; Astocel (demoiselle A.R.)
    - Inventaire après décès de la dame Buisson, épouse Dubois, 30 juin 1787
      inventaire après décès; Buisson (dame M.); Dubois (épouse)
    - Testament de la dame A.C. Gouret, épouse Leblanc, 2 juillet 1787
      testament; Gouret (dame A.C.); Leblanc (épouse)
    - Contrat de mariage entre le sieur J.E. Le Roy et la demoiselle M.L. Caillé, 5 juillet 1787
      contrat de mariage; Le Roy (sieur J.E.); Caille (demoiselle M.L.)
    - Notoriété constatant les héritiers de C. de Beauclère, baron d' Achères, 6 juillet 1787
      notoriété; Beauclere d' Acheres (Monsieur C. de)
    - Inventaire après décès de Charles Pétain, 9 juillet 1787
      inventaire après décès; Petain, Charles
    - Notoriété constatant les héritiers de M.C. Huche, veuve Canaux, 10 juillet 1787
      notoriété; Huche (dame M.C.); Canaux (veuve)
    - Inventaire après décès du sieur P.J. Touchard, 12 juillet 1787
      inventaire après décès; Touchard (sieur P.J.)
    - Notoriété constatant les héritiers de la dame A.J. Levasseur, veuve Tessier, 15 juillet 1787
      notoriété; Levasseur (dame A.J.); Tessier (veuve)
    - Contrat de mariage entre le sieur J.C. Heymen et la demoiselle M.C. Ruelle, 22 juillet 1787
      contrat de mariage; Heymen (sieur J.C.); Ruelle (demoiselle M.C.)
    - Testament de la dame M.A. Aubert, épouse Le Roy, 6 août 1787
      testament; Aubert (dame M.A.); Le Roy (épouse)
    - Testament de Nicole Thérèze Michelin, 14 août 1787
      testament; Michelin, Nicole-Thérèze
    - Testament déposé de Anne Marie Bredart, 14 août 1787
      testament; dépôt de pièces; Bredart, Anne-Marie
    - Testament de Louise Michelin, 14 août 1787
      testament; Michelin, Louise
    - Contrat de mariage entre le sieur F. Robquin et la demoiselle L.C.A. Baron, 16 août 1787
      contrat de mariage; Robquin (sieur F.); Baron (demoiselle L.C.A.)
    - Contrat de mariage entre le sieur F. Théron et la demoiselle M.A. Gillet, 17 août 1787
      contrat de mariage; Theron (sieur F.); Gillet (demoiselle M.A.)
    - Testament déposé de F.A. de Portalès, comtesse de La Chèze, 18 août 1787
      testament; dépôt de pièces; Portales de La Cheze (Madame F.A. de)
    - Testament de Nicolas Joliot, 20 août 1787
      testament; Joliot, Nicolas
    - Testament de la dame E.M.Auzou, épouse Joliot, 20 août 1787
      testament; Auzou (dame E.M.); Joliot (épouse)
    - Contrat de mariage entre le sieur J.C. Boudin et la dame A. Evezard, veuve Maignen, 26 août 1787
      contrat de mariage; Boudin (sieur J.C.); Evezard (dame A.); Maignen (veuve)
    - Contrat de mariage entre le sieur J.B.F. Lepage et la demoiselle M.A. Guilbert, 27 août 1787
      contrat de mariage; Lepage (sieur J.B.F.); Guilbert (demoiselle M.A.)
    - Inventaire après décès de Anne Marie Bredart, 29 août 1787
      inventaire après décès; Bredart, Anne-Marie
    - Dépôt du mortuaire de Jacques Henry Poinçon, 4 septembre 1787
      acte d'état civil; dépôt de pièces; Poincon, Jacques-Henry
    - Testament de Anne Leblanc, 6 septembre 1787
      testament; Leblanc, Anne
    - Contrat de mariage entre le sieur J. Quilzot et la demoiselle M.A.E. Tessu, 12 septembre 1787
      contrat de mariage; Quilzot (sieur J.); Tessu (demoiselle M.A.E.)
    - Contrat de mariage entre Benoit Barthélémy Decan et Agathe Catherine Doulcet, 17 septembre 1787
      contrat de mariage; Decan, Benoit-Barthélémy; Doulcet, Agathe-Catherine
    - Testament de Bernard Bertels, 18 septembre 1787
      testament; Bertels, Bernard
    - Testament de Jean Louis Goulet, 19 septembre 1787
      testament; Goulet, Jean-Louis
    - Contrat de mariage entre le sieur M.D. Joubert et la demoiselle M.A.R. Lemaitre, 24 septembre 1787
      contrat de mariage; Joubert (sieur M.D.); Lemaitre (demoiselle M.A.R.)
    - Contrat de mariage entre le sieur L.M. Broutlande et la demoiselle M.L. Lequirat, 28 septembre 1787
      contrat de mariage; Broutlande (sieur L.M.); Lequirat (demoiselle M.L.
    - Contrat de mariage entre le sieur P.Lacote et la demoiselle F. Canin, 5 octobre 1787
      contrat de mariage; Lacote (sieur P.); Canin (demoiselle F.)
    - Inventaire après décès de la dame F.A. de Portalès, comtesse de La Chèze, 5 octobre 1787
      inventaire après décès; Portales de La Cheze (madame F.A. de)
    - Contrat de mariage entre le sieur A. Bréard et la demoiselle M.J. Lefèvre, 6 octobre 1787
      contrat de mariage; Breard (sieur A.); Lefevre (demoiselle M.J.)
    - Inventaire après décès de Jean François Polchet, 6 octobre 1787
      inventaire après décès; Polchet, Jean-François
    - Inventaire après décès de Anne Leblanc, 12 octobre 1787
      inventaire après décès; Leblanc, Anne
    - Contrat de mariage entre le sieur P.F. Delapierre et la demoiselle M.C. Bras, 14 octobre 1787
      contrat de mariage; Delapierre (sieur P.F.); Bras (demoiselle M.C.)
    - Inventaire après décès de Jean Louis Maury, 17 octobre 1787
      inventaire après décès; Maury, Jean-Louis
    - Testament de la dame C.F. Simon, épouse Dufresneau, 22 octobre 1787
      testament; Simon (dame C.F.); Dufresneau (épouse)
    - Inventaire après décès de la dame M.M. Héron, épouse Louvet, 25 octobre 1787
      inventaire après décès; Heron (dame M.M.); Louvet (épouse)
    - Testament de Rose Bertin, 25 octobre 1787
      testament; Bertin, Rose
    - Contrat de mariage entre le sieur J.B. Jarry et la demoiselle M.L.C. Beauvallet, 27 octobre 1787
      contrat de mariage; Jarry (sieur J.B.); Beauvallet (demoiselle M.L.C.)
    - Testament de Victoire Lemaire, 29 octobre 1787
      testament; Lemaire, Victoire
    - Inventaire après décès de la dame M.E. Legendre, épouse Bain, 8 novembre 1787
      inventaire après décès; Legendre (dame M.E.); Bain (épouse)
    - Inventaire après décès de la dame J. Lacave, épouse Guyon Dufresne, 12 novembre 1787
      inventaire après décès; Lacave (dame J.); Guyon Dufresne (épouse)
    - Contrat de mariage entre le sieur C.A. Perrin et la demoiselle M.A. Dhubac, 15 novembre 1787
      contrat de mariage; Perrin (sieur C.A.); Dhubac (demoiselle M.A.)
    - Contrat de mariage entre Antoine Pichot et la demoiselle N.E. Bain, 18 novembre 1787
      contrat de mariage; Pichot, Antoine; Bain (demoiselle N.E.)
    - Contrat de mariage entre le sieur J.Cornu et la demoiselle L.C. Jacqueline, 19 novembre 1787
      contrat de mariage; Cornu (sieur J.); Jacqueline (demoiselle L.C.)
    - Dépôt du mortuaire de Jean Pierre Meaume, 21 novembre 1787
      acte d'état civil; dépôt de pièces; Meaume, Jean-Pierre
    - Contrat de mariage entre le sieur J. Coindre et la demoiselle M.A. Meunier, 24 novembre 1787
      contrat de mariage; Coindre (sieur J.); Meunier (demoiselle M.A.)
    - Inventaire après décès de la dame M.M. Deble, épouse Gouhier, 26 novembre 1787
      inventaire après décès; Deble (dame M.M.); Gouhier (épouse)
    - Contrat de mariage entre le sieur P.J. Rossignol et la demoiselle J.L. Jansenne, 27 novembre 1787
      contrat de mariage; Rossignol (sieur P.J.); Jansenne (demoiselle J.L.)
    - Inventaire après décès de la dame M.C. Simon, épouse de Chavanes, 3 décembre 1787
      inventaire après décès; Simon (dame M.C.); Chavanes (dame de)
    - Testament de la dame M.A. Laneulle; Lasseule, veuve en premières noces du sieur Sinion et en secondes noces du sieur Larnant, 4 décembre 1787
      testament; Laneulle; Lasseulle (dame M.A.); Sinion (veuve); Larnant (veuve)
    - Inventaire après décès de la dame M.C. Maillard, épouse Aldring, 5 décembre 1787
      inventaire après décès; Maillard (dame M.C.); Aldring (épouse)
    - Inventaire après décès de la dame C. Mulot, épouse Monthier, 6 décembre 1787
      inventaire après décès; Mulot (dame M.C.); Monthier (épouse)
    - Notoriété en rectification des noms d' Et.Ch. Garnier, 10 décembre 1787
      notoriété; Garnier (Et.Ch.)
    - Inventaire après décès de P. Préchai, 14 décembre 1787
      inventaire après décès; Prechai (P.)
    - Contrat de mariage entre le sieur J.F. Le Sueur et la dame M.J. Maget, veuve Meaume, 15 décembre 1787
      contrat de mariage; Le Sueur (sieur J.F.); Maget (dame M.J.); Meaume (veuve)
    - Inventaire après décès de la dame C.T. Simon, épouse Dufresneau, 18 décembre 1787
      inventaire après décès; Simon (dame C.T.); Dufresneau (épouse)
    - Notoriété constatant les héritiers de P.A.E. Rocheron de Voisins, 20 décembre 1787
      notoriété; Rocheron de Voisins (P.A.E.)
    - Inventaire après décès de Jacques Javelot, 29 décembre 1787
      inventaire après décès; Javelot, Jacques
    - Contrat de mariage entre le sieur F. Ract et la demoiselle M. Jacquot, 5 janvier 1788
      contrat de mariage; Ract (sieur F.); Jacquot (demoiselle M.)
    - Contrat de mariage entre le sieur J.F. Boitel et la demoiselle M.J. Menon, 8 janvier 1788
      contrat de mariage; Boitel (sieur J.F.); Menon (demoiselle M.J.)
    - Notoriété constatant les héritiers du sieur J. Thirion et de la dame C.J. Champion, son épouse, 9 janvier 1788
      notoriété; Thirion (sieur J.); Champion (dame C.J.)
    - Contrat de mariage entre le sieur E. Theinon et la demoiselle J.S. Eyckermans, 14 janvier 1788
      contrat de mariage; Theinon (sieur E.); Eyckermans (demoiselle J.S.)
    - Contrat de mariage entre le sieur F. Robquin et la demoiselle L.C.A. Baron, 17 janvier 1788
      contrat de mariage; Robquin (sieur F. ); Baron (demoiselle L.C.A.)
    - Contrat de mariage entre le sieur L.A. Poisson et la demoiselle M.C. Crosnier, 18 janvier 1788
      contrat de mariage; Poisson (sieur L.A.); Cronier (demoiselle M.C.)
    - Notoriété constatant les héritiers de la demoiselle M.G. Broquet, veuve du sieur J. Hanat, 21 janvier 1788
      notoriété; Broquet (demoiselle M.G.); Hanat (veuve)
    - Inventaire après décès de A.J. Plaquet, 21 janvier 1788
      inventaire après décès; Plaquet (A.J.)
    - Dépôt du mortuaire de la demoiselle F.A. Conidaud, épouse de E. Ariste, 22 janvier 1788
      acte d'état civil; dépôt de pièces; Conidaud (dame F.A.); Ariste (épouse)
    - Contrat de mariage entre le sieur J. Godel et la demoiselle B. Barra, 23 janvier 1788
      contrat de mariage; Godel (sieur J.); Barra (demoiselle B.)
    - Contrat de mariage entre le sieur P.E. Laroque et la demoiselle A.J. Courtat, 29 janvier 1788
      contrat de mariage; Laroque (sieur P.E.); Courtat (demoiselle A.J.)
    - Testament déposé de C. Huard de Maupas, 31 janvier 1788
      testament; dépôt de pièces; Huard de Maupas (C.)
    - Inventaire après décès de Madame E.C.A. Defraignes, comtesse de Chandon, 31 janvier 1788
      inventaire après décès; Defraignes de Chandon (madame E.C.A.)
    - Contrat de mariage entre le sieur M. Lapierre et la demoiselle M.C. Decaix, 1er février 1788
      contrat de mariage; Lapierre (sieur M.); Decaix (demoiselle M.C.)
    - Inventaire après décès de C. Huard de Maupas, 4 février 1788
      inventaire après décès; Huard de Maupas (C.)
    - Testament de François Tremeau des Maretz, 11 février 1788
      testament; Tremeau Des Maretz, François
    - Contrat de mariage entre le sieur S.F.T. Lefèvre et la demoiselle A.J.N. Lebrun, 16 février 1788
      contrat de mariage; Lefevre (sieur S.F.T.); Lebrun (demoiselle A.J.N.)
    - Notoriété concernant la demoiselle A. Chrétien, épouse Murquet, 22 février 1788
      notoriété; Chretien (demoiselle A.); Murquet (dame)
    - Notoriété concernant la succession du sieur J. Carbon et de la dame C. Godard, sa veuve, 28 février 1788
      notoriété; Garbon (sieur J.); Godard (veuve C.)
    - Contrat de mariage entre le sieur F. Bour et la demoiselle M.E. Lefort, 2 mars 1788